Minutes et répertoires du notaire Nicolas DOURNEL, 1606 - 21 juin 1629 (étude XXXV)
Archives nationales
- Minutes de Nicolas DOURNEL, 1606 - 1718; MC/ET/XXXV/54 - MC/ET/XXXV/597
  - Minutes. 1609, juillet - 1609, décembre, juillet 1609 - décembre 1609; MC/ET/XXXV/60
    - LE CARLIER (Louis) chevalier seigneur de Manière gentilomme ordinaire de la chambre du Roi § Procuration par Louis LE CARLIER tuteur des mineurs de Antoine DESTROS, écuyer, et de Jeanne de VARENNES son épouse décédés, 20 juillet 1609; MC/ET/XXXV/60
      procuration; Le Carlier, Louis; Destros, Antoine; Varennes, Jeanne de
    - GUILLEMART (Pierrette) § Inventaire après décès de Pierrette GUILLEMART à la requête de Pierre GOUY maçon rue Bourg l'abbé paroisse Saint-Leu Saint-Gilles, 23 juillet 1609; MC/ET/XXXV/60
      inventaire; Guillemart, Pierrette; Gouy, Pierre
    - ESGLOT (Girard) marchand mercier ouvrier en la monnaie rue des filles Dieu paroisse Saint-Sauveurs 26 ans § mariage de Girard ESGLOT fils de Denis ESGLOT, du même état, avec Marie CASTEL marchande publique, Veuve de Pierre PONT maître fourbisseur, fournisseur d'épées, 2 août 1609; MC/ET/XXXV/60
      contrat de mariage; Esglot, Girard; Esglot, Denis; Castel, Marie; Pont, Pierre
    - CHAMBON (Pierre) compagnon charpentier rue de la Truanderie paroisse Saint-Eustache 28 ans § mariage de. .. fils de défunt Guillaume CHAMBON et Marguerite PIMON, en leur vivant demeurant à Balac en Gascogne, avec Judith BEAUCHI fille de Jacques BEAUCHI maître cordonnier à Breteuil en Picardie, 8 septembre 1609; MC/ET/XXXV/60
      contrat de mariage; Chambon, Pierre; Chambon, Guillaume; Pimon, Marguerite; Beauchi, Judith; Beauchi, Jacques
    - HALLEGRAIN (Jean) valet de chambre de M. de Belloy demeurant à Belloy en France § mariage de Jean HALLEGRAIN avec Jeanne PETON veuve de veuve de Robert VOYDIE tailleur d'habits à Saint-Brice, 17 septembre 1609; MC/ET/XXXV/60
      contrat de mariage; Hallegrain, Jean; Peton, Jeanne; Voydie, Robert; Belloy, M; de
    - VERRES (fourniture de) § Vente par Jacques LEGRAS, marchand verrier forain, demeurant à Gisors, à Bertrand DELHOSTE, marchand verrier à Paris et maître couvreur de flocons et bouteilles à Saint-Germain-des-Prés, de 10 faix de bouteilles moyennant 50 sols par faix à raison de 25 bouteilles par faix, 18 septembre 1609; MC/ET/XXXV/60
      acte de vente; Legras, Jacques; Delhoste, Bertrand; maître verrier
    - POIRET (Vincent) maître vinaigrier rue Montorgueil paroisse Saint-Sauveur § Inventaire à la requête de Catherine MOREAU son épouse tutrice de ses enfants mineurs, 14 octobre 1609; MC/ET/XXXV/60
      inventaire; Poiret, Vincent; Moreau, Catherine
    - LAISNÉ (Catherine) Veuve de Pierre LORDONNÉ bourgeois de Paris § Testament de Catherine LAISNÉ, 7 novembre 1609; MC/ET/XXXV/60
      testament; Laisné, Catherine; Lordonné, Pierre
    - CAPUCINS (couvent des) au faubourg Saint-Honoré § Donation au couvent des CAPUCINS d'une maison située à Soissons, 16 novembre 1609; MC/ET/XXXV/60
      donation
    - CARTAGENE § Déclaration relative à une procuration passée à CARTAGENE au profit de marchands demeurant en ladite ville, 17 novembre 1609; MC/ET/XXXV/60
    - SAINT-LEU Saint-GILLES église § Vente par les marguilliers de. .., à Benigne LE ROY, marchand bourgeois de Paris rue Aubry-le-Boucher d'une chapelle faisant partie de l'agrandissement de l'église moi. 1500 lts, 19 novembre 1609; MC/ET/XXXV/60
      acte de vente; Saint-Leu-Saint-Gilles (église); Aubry-le-Boucher (rue); Le Roy, Benigne
    - LE SAC (Jean) pâtissier oublier rue de la Draperie paroisse Saint-P. des Arcis 25 ans § mariage de Jean LE SAC avec Jeanne BREBAN jouissante de ses droits, 28 novembre 1609; MC/ET/XXXV/60
      Le Sac, Jean; Breban, Jeanne
    - BULLO (Jean) compagnon passementier Boutonnier 23 ans § mariage de Jean BULLO fils de défunt Antoine BULLO charpentier et Jeanne GOURELIER sa veuve épouse en seconde noce de Jean GUYART maître corroyeur bandroyeur de cuir à Saint-Marcel lez Paris avec Marie MAMET, 15 ans, fille de Michel MAMET gagne denier rue et paroisse Saint-Sauveur et Esther AUBERT son épouse, 21 décembre 1609; MC/ET/XXXV/60
      contrat de mariage; Bullo, Jean; Bullo, Antoine; Gourelier, Jeanne; Guyart, Jean; Mamet, Marie; Mamet, Michel; Aubert, Esther
    - DELAISTRE (Jacques) maître tissutier rubannier rue Saint-Denis paroisse Saint-Nicolas-des-Champs § mariage de Jacques DELAISTRE fils de Pheriant DELAISTRE maître Tissutier rubannier et Jeanne BRISART son épouse femme en secondes noces de Jacques de CAIGNY maître tissutier rubannier avec Simonne DESPREZ fille de Jeanne POMMERET Veuve de Pierre BULLO manoeuvrier rue des Filles Dieu paroisse Saint-Sauveur, 21 décembre 1609; MC/ET/XXXV/60
      contrat de mariage; Delaistre, Jacques; Delaistre, Pheriant; Brisart, Jeanne; Caigny, Jacques de; Desprez, Simone; Pommeret, Jeanne; Desprez, Pierre
    - MAULLANE (Sébastien) cordonnier suivant le cour rue Saint-Denis paroisse Saint-Sauveur 32 ans § mariage de Sébastien MAULLANE fils de Jacques MAULLANE et Perrette DU BOIS avec Martine LE ROY 25 ans, fille de Philippe LE ROY et Jeanne GALLET en leur vivant demeurant à Poissy, 28 décembre 1609; MC/ET/XXXV/60
      contrat de mariage; Maullane, Sébastien; Maullane, Jacques; Du Bois, Perrette; le Roy, Martine; Le Roy, Philippe; Gallet, Jeanne
    - CREDE (Charles) marchand tapissier § Inventaire de communauté à la requête de Antoinette CHARPENTIER son épouse, 31 décembre 1609; MC/ET/XXXV/60
      inventaire; Crede, Charles; Charpentier, Antoinette
  - Minutes. 1610, janvier - 1610, juin, janvier 1610 - juin 1610; MC/ET/XXXV/61
    - BEAURAINS (Adrian de) prêtre bachelier en théologie beau père des filles - Pénitentes, rue Saint-Denis § Testament., 7 janvier 1610; MC/ET/XXXV/61
    - FAYTOU (Edme) maître tissutier rubannier demeurant au fg Saint-Martin 28 ans § mariage de Edme FAYTOU fils de Jh. F. vivant boucher au bourg d'Aupierre près Arc en Barrois et de Claude FOURNIER avec Anne BECQUENER 20 ans, fille de Isabelle COUSTURIER veuve de Thomas B. marchand., 17 janvier 1610; MC/ET/XXXV/61
      contrat de mariage; Faytou, Edme; Vieuxpont, Alexandre de
    - HIETTE (Jean) maître épinglier demeurant sur le rempart entre les pontes Saint-Denis et Saint-Martin paroisse Saint-Laurent § mariage de Jean HIETTE avec maître FAUTEREL, veuve d'Etienne HUART, vigneron, demeurant rue Saint-Denis du service de Pierre MERAULT receveur des consignations de Requête du Palais; Inventaire de communaute le 11 janvier, 17 janvier 1610; MC/ET/XXXV/61
      contrat de mariage; inventaire; Hiette, Jean
    - DELAISTRE (Raoulquin) marchand boucher demeurant à Funes bailliage de Vitry § mariage de Raoulquin DELAISTRE fils de Philippe D. marchand boucher avec son père, avec Marie CENDRE, 17 ans 1/2 fille de Marthe PINON veuve de Jean CENDRE vigneron près Funes, 20 janvier 1610; MC/ET/XXXV/61
      contrat de mariage; Delaistre, Raoulquin
    - PATOILLAT (Loys) bourgeois de Paris rue des 5 diamants paroisse Saint-Jean de la Baptiste § Testament, 23 janvier 1610; MC/ET/XXXV/61
      testament; Patoillat, Loys
    - BAULT (Jacques) sonneur et serviteur domestique de l'église SAINT ELOI du Mont demeurant au coin de la rue des prêtres § mariage de Jacques BAULT avec Christine FAVIER, jouissante de ses droits, demeurant sur le pont Notre Dame, en l'hôtel - au service de Charles MARTIN bourgeois de Paris., 24 janvier 1610; MC/ET/XXXV/61
      contrat de mariage; Bault, Jacques
    - LANGLOIX (Jacques) prêtre maître des enfants de choeur de Saint-Jean de l'Hôpital § Donation par Jacques LANGLOIX à ses nièces, 6 février 1610; MC/ET/XXXV/61
      donation; Langloix, Jacques
    - GERMAIN (Toussaints) marchand image demeurant à Petit-Pont paroisse Saint-Etienne du Mont § Transaction pour régler une action en justice intentée par Marie GUEMART veuve de Denis GERMAIN marchand image r. Transnonnain et. .. fils dud. défunt et de Huberde HUILLIER sa première femme pour l'attitude que ce dernier à en vis à vis de lad. donne sa belle-mère, 10 février 1610; MC/ET/XXXV/61
      accord; Germain, Toussaints
    - SCHUENS (Girard) dit LE PETIT GIRARD allemand de nation marchand de chevaux § Inventaire de Girard SCHUENS, 9 mars 1610; MC/ET/XXXV/61
      inventaire; Schuens, Girard
    - SAINT LEU Saint-GILLES église § Quittance, par Christophe DESCHAMPS, aux marguilliers de. .. de la somme de 2100 l. restant de 14699 l. 18 s. dues pour travaux faits par ce dernier suivant marché fait par devant même notaire le 18.12.1608, 15 mars 1610; MC/ET/XXXV/61
      quittance; Saint-Leu-Saint-Gilles (église); Deschamps, Christophe
    - ENTRÉE de la REINE à PARIS § Marché conclu par le C/re/ des miroitiers lunetiers pour assister en personne au nom dud. corps à l'ENTRÉE de la REINE à PARIS et pour ce s'habiller et fournir à leur dépense les arquebuses et autres choses nécessaires conformément au mandement qui leur a été délivré par le prévôts des marchands le jour dernier, 15 avril 1610; MC/ET/XXXV/61
    - PATOILLAT (Claude) 2 actes § Inventaire à la requête de ses enfants; 2 actes, 17 avril 1610; MC/ET/XXXV/61
      inventaire; Patoillat, Claude
    - HERIGOIN (Joannes de) maître cordonnier suivant la Cour rue des Fossés paroisse Saint-Germain l'Auxerrois 35 ans natif de Hoisse en Basque § mariage de Joannes de HERIGOIN avec Claude MIRAND veuve de Jean GAILLARD vigneron, demeurant rue Aubry le Boucher paroisse Saint-Jean de la Boucherie., 20 avril 1610; MC/ET/XXXV/61
      contrat de mariage; Herigoin, Joannes de
    - SACHY (Josse de) 26 ans; novice au couvent des Capucins de Mendon § Testament de Josse de SACHY fils de Josse de Sachy marchand bourges d'Amiens et Marie LERICHE, avant de faire sa profession aud. couvent, 22 avril 1610; MC/ET/XXXV/61
      testament; Sachy, Josse de
    - FOUBERT (Gilles) maître orfèvre rue Saint-Martin paroisse Saint-Leu Saint-Gilles § Testament, 26 avril 1610; MC/ET/XXXV/61
      testament; Foubert, Gilles; Chauvincourt, Marie
    - FONTAYNE (Jean) Conpagnon patenôtrier en dé et corne; rue du Verbois paroisse Saint-Nicolas-des-Champs19 ans § Mariage de .. fils de Jean FONTAYNE vigneron à Loches près, Troys, en Champagne avec maître FAUCHÉ, 22 ans, fille d'Abel Fontayne maître patenôtrier en dé et corne., 27 avril 1610; MC/ET/XXXV/61
      contrat de mariage; Fontayne, Jehan
    - ENTREE de la REINE à PARIS § Plusieurs actes conclus avec les prévôts des marchands et le commis de Pierre GUILLAIN maître des ouvrages de maçonnerie relatifs aux échafaudages à mettre le long de la chaussée du fg Saint-Denis du côté du fg Saint-Martin pour les cérémonies de l'ENTRÉE de la REINE à PARIS; Concession le 14 de ce mois, mai 1610; MC/ET/XXXV/61
    - ENTREE de la REINE à PARIS § Transaction entre Etienne BOUTTIVART commis de Pierre GUILLAIN maître en la conservation des ouvrages de maçonnerie dépendant de la ville de Brie - Mathurin MOIBAUD contrôleur du Bois et charbon arrivant à Paris - en leurs noms et se portant fort de: Augustin GUILLAIN maître en survivance des oeuvres de maçonnerie - et de Antoine BOURRIER commis au greffe de l'H. de V - et Jean NOTIN maître maçon et voyer sur le terroir de Saint-Lazare relative aux échafaudages à l'occasion de l'ENTREE de la REINE à PARIS aux terme de laquelle ils s'associent chacun pour Jean aux sommes qui proviendront de la permission qui leur a été accordée de monter des échafaudages sur le parcours de la Reine le 14 mai, 11 mai 1610; MC/ET/XXXV/61
    - ADET (Pierre) corroyeur baudroyeur rue des Arcis paroisse J. de la B. 28 ans § Mariage de Pierre ADET avec Edmée BILLEBAULT, 18 ans, fille de Mathurin B. meunier à Monconseil et Edmée CHARPENTIER sa vve, 17 mai 1610; MC/ET/XXXV/61
      contrat de mariage; Adet, Pierre
    - CHARLES (Jehan) maître batteur d'or rue Saint-Denis paroisse Saint-Leu Saint-Gilles § Inventaire après décès de. .. et Denise IMBERT jadis sa femme, 2 juin 1610; MC/ET/XXXV/61
      inventaire; Charles, Jean; Imbert, Denise
    - GAGNE DENIER § Inventaire de Jean TERNOIR, 11 juin 1610; MC/ET/XXXV/61
      inventaire
    - TERNOIR (Jean) gagne denier rue Saint-Denis paroisse Saint-Laurent § Inventaire après décès de Jean TERNOIR à la requête de Médard PINON son épouse tutrice de Jean Pinon son fils, âgé de 8 ans, 11 juin 1610; MC/ET/XXXV/61
      inventaire; Ternoir, Jean
    - PIERRE (Nicolas) macquettier au faubourg Saint-Denis 25 ans § mariage de Nicolas PIERRE fils de Jean Pierre marchand de fer à Mezière sur Meuse, avec Perrette SOUGLAS, 17 ans, fille de Paris S. maçon aux faubourg, 12 juin 1610; MC/ET/XXXV/61
      contrat de mariage; Pierre, Nicolas
    - LA RIVIERE (Guy de) écuyer sieur de Rivière Archer des gardes du corps du Roi § Procuration pour procéder au pge de la succ. de Guy de LA RIVIERE, 19 juin 1610; MC/ET/XXXV/61
      procuration; partage; La Rivière, Guy de
    - GERMAIN (Jacques) brodeur rue du Chevalier du Guet paroisse Saint-Germain l'Auxerrois § mariage de. .. fils d'Etienne Germain vigneron à Villiers sur Saint-Leu d'Esserant et de Geneviève BOUCHER sa veuve remariée, avec Guillemette RENTE, 13 ans, fille de Girard Rente maître brodeur et Catherine DU BOIS son épouse., 20 juin 1610; MC/ET/XXXV/61
      contrat de mariage; Germain, Jacques; Rente, Guillemette
    - ROSSIGNOL (Antoine) maquetier en plâtre § Inventaire à la requête de Ile de verte BOULLET son ép. tutrice de Jacqueline R. sa fille mineure, 23 juin 1610; MC/ET/XXXV/61
      inventaire; Rossignol, Antoine
    - GUILLOTTE (Toussaint) Compagnon tissutier rubanier rue Saint-Denis paroisse Saint-Sauveur, 25 ans § Mariage de Toussaint GUILLOTTE fils de défunt David Guillote demeurant à Courcelles Rançon par Beauvais avec Nicole CLAUSE, 13 ans, fille de Jean CLAUSE, gagne denier rue Guérin Boisseau paroisse Saint-Nicolas-des-Champs Inventaire de communauté., 25 juin 1610; MC/ET/XXXV/61
      contrat de mariage; inventaire; Guillotte, Toussaints
    - BIGOT (Jacques) le jeune maître tailleur rue de la Grande Truanderie paroisse Saint-Eustache § mariage de Jacques BIGOT avec Marie BAIGNAULT 19 ans fille de Pierre Bigot huissier sergent à cheval au Châtelet de Paris rue Saint-Denis et Marie LANNE son épouse., 26 novembre 1610; MC/ET/XXXV/61
      contrat de mariage; Bigot, Jacques
    - COMPIEGNE § Donation par Vital PITOT prêtre, chapelain de l'Oratoire du Roi, Chanoine et archidiacre de la Catherine de Mende, chanoine de l'église collégiale de Saint-Quentin au prieuré Saint-Nicolas au Port de COMPIEGNE ordre de Saint-Augustin, 2 janvier 1620; MC/ET/XXXV/61
    - BAUBRUN (Louis de) maître peintre; peintre ordinaire du Card. de Joyeuse § Mention de. .. ds une quittance relative à un partage, 3 juillet 1640; MC/ET/XXXV/61
      partage; quittance; Baubrun, Louis de
  - Minutes. 1610, juillet - 1610, décembre, juillet 1610 - décembre 1610; MC/ET/XXXV/62
    - TERRE NEUVE § Loys LE CARLIER sr de manière gent. ordinaire de la Ch/ne/ du Roi, demeurant à Breda passe procuration à Pierre CAMPOING marchand à Bayonne pour recevoir du sr Sambat d'Isturbide demeurant à Saint-Jean de Luz 4125 l. qu'il lui doit pour les intérêts de la pêche faite à TERRE NEUVE en la présente année à cause de 15 000 l. de principal prêté par led. constituant à la Grosse aventure aud. d'Isturbide sur 9 de ses navires suivant oblig. pardevant notaire à Saint-Jean de Luz le 27-4-1610, 13 juillet 1610; MC/ET/XXXV/62
    - PICHART (Joachim)compagnon maçon rue des Vertus paroisse Saint-Nicolas-des-Champs32 ans § mariage de .. fils de défunts Michel Pichart et Flupine BOUGON, en leur vivant demeurant en normandie avec Charlotte MOUTON, 26 ans, fille de Guillaume Mouton marchand bourgeois de Paris., 22 juillet 1610; MC/ET/XXXV/62
      contrat de mariage; Pichart, Joachim
    - BOURLON (Nicolas) vendeur de poisson de mer bourgeois de Paris rue Monconseil paroisse Saint-Eustache § Marché d'entretien du jardin de Nicolas BOURLON par Jean NOBLET jardinier à Drancy moyennant 100 l., 1er août 1610; MC/ET/XXXV/62
      marché; Bourlon, Nicolas
    - PAYEN (Antoine) maître boursier gibecier rue de la pte truanderie paroisse Saint-Eustache 22 ans § mariage de Antoine PAYEN fils de Jean Payen maître boursier gibecier avec Marie CHARLES, 18 ans 1/2, fille de Jean CHarles maître batteur d'or, décédé, 8 août 1610; MC/ET/XXXV/62
      contrat de mariage; Payen, Antoine
    - TURATO (Jean-André) maître batteur et fileur d'or du Roi à la façon de Milon natif de Milon prisonnier au Grand Châtelet § Obligation par. .. à Edmond BRODCHARRE marchand drappier à Londres de la somme de 300 l. que ce dernier lui dit prêté pour l'aider à sortir de prison. Il promet en outre ds sa sortie de se rendre à Londres pour y travailler durant 12 ans au service dud. B., 19 août 1610; MC/ET/XXXV/62
      obligation; Turato, Jean-André
    - VALLET (Pierre) maître peintre § mariage de Charles SAUVAIGE domestique du sr BOUETTE Conseiller des Aides en présence de... son beau frère, avec Etiennette DENUON, 18 ans, 30 août 1610; MC/ET/XXXV/62
      contrat de mariage; Vallet, Pierre
    - HANNEQUIN (Jehan) hacquetier en plâtre au faubourg Saint-Martin paroisse Saint-Laurent § mariage de Jean HANNEQUIN avec Yldeverte BOULLET veuve de Antoine ROSSIGNOL hacquettier en plâtre, 3 septembre 1610; MC/ET/XXXV/62
      contrat de mariage; Hannequin, Jean
    - CHUPPIN (Adrian) maître enlumineur rue Saint-Denis paroisse Saint-Nicolas-des-Champs§ mariage de. .. fils de défunts Jean Chuppin maître boursier colletier et Judith BONART avec Anne ANDRENA, 16 ans, fille d'Antoine Aandrena maître serrurier, et Marie de BEAU CHESNE son épouse, 21 septembre 1610; MC/ET/XXXV/62
      contrat de mariage; Chuppin, Adrian
    - GAULLIER (Etienne) prêtre clerc de l'oeuvre et fabrique Saint-Leu Saint-Gilles § Testament, 22 septembre 1610; MC/ET/XXXV/62
      testament; Gaullier, Etienne
    - GUILLOTEAU (Guillaume) maître menuisier rue du faubourg Saint-Martin paroisse Saint-Laurent § Inventaire après décès de Jeanne BALLEU son épouse dressé à la requête, 11 octobre 1610; MC/ET/XXXV/62
      inventaire; Guilloteau, Guillaume; Balleu, Jeanne
    - VANCHELLES (Pierre de) compagnon tailleur d'habits 25 ans rue des precheurs paroisse Saint-Eustache § mariage de Pierre de VANCHELLES fils de Jean de Vanchelles garde du bois de la marquis de NESLE demeurant à Frenisch près Noyon en Picardie, avec Antoinette LONGUET 23 ans, jouissant de ses droits, fille de Jean LONGUET et Elis COUSIN, 11 octobre 1610; MC/ET/XXXV/62
      contrat de mariage; Vanchelles, Pierre de
    - MASSIN (Nicole) § Inventaire après décès de Nicole MASSIN à la requête de Symphorien LE VAVASSEUR, son mari, maître savetier rue de la Cossonnerie paroisse Saint-Eustache, 15 octobre 1610; MC/ET/XXXV/62
      inventaire; Massin, Nicole
    - MARTIN (Simon) l'aîné; maître boursier; rue Saint-Denis paroisse Saint-Leu Saint-Gilles § Inventaire des biens lui appartenant, 21 octobre 1610; MC/ET/XXXV/62
      inventaire; Martin, Simon
    - SAINT LEU Saint-GILLES (église) § Interpellation faite par les marguilliers au curé de l'église Saint-LEU Saint-GILLES relative à une affaire disparition de clergé, 9 novembre 1610; MC/ET/XXXV/62
    - DU BUISSON (Charles) marchand de vins bourgeois de Paris § Testament de Charles DU BUISSON, 30 novembre 1610; MC/ET/XXXV/62
      testament; Du Buisson, Charles
    - DUJARDIN (Pierre) maître peignier tablettier rue des Gravilliers paroisse Saint-Nicolas-des-Champs25 ans natif de Claye près Meaux § mariage de Pierre DUJARDIN fils de défunts Claude D. vigneron et Nicole de CRECY son épouse avec Pierrette GUILLOT, 17 ans, fille de Jean Guillot Soldat sur la charge du sieur CASTELNAULT C/on/ d'une compagnie des gardes du Regiment du Roi demeurant rue Saint-Denis paroisse Saint-Nicolas de Champs et Nicole PREVOST son épouse., 5 décembre 1610; MC/ET/XXXV/62
      contrat de mariage; Dujardin, Pierre
    - BEAURAINS (Adrian de) prêtre bachelier en théologie beau père des religieuses - Pénitentes § Inventaire après décès Adrian de BEAURAINS Bibliothèque., 13 décembre 1610; MC/ET/XXXV/62
      inventaire; Beaurains, Adrien de
    - RECULLART (François) taillandier rue Saint-Denis paroisse Saint-Laurent 24 ans § mariage de François RECULLART fils de défunt Gonin R. tanneur à Dreux et de Catherine de L'HOSPITAL sa veuve demeurant à Evreux avec Anne de LA VACHERIE 20 ans fille de Rochel BOULET épouse de Pierre BONIN maître Taillandiers. Saint-Denis paroisse Saint-Laurent, veuve en première noce de Florimont de LA VACHERIE, 30 décembre 1610; MC/ET/XXXV/62
      contrat de mariage; Recullart, François
    - PLESSIS (Michel) 30 ans C/on/ jardinier à la Courtille natif d'Esgny en Gâtinais § mariage de Michel PLESSIS avec Antoinette DALY, fille de Pierre D. manouvrier au fg Saint-Denis, 14 septembre 1613; MC/ET/XXXV/62
      contrat de mariage; Plessis, Michel
    - LECOQ (Jean) maître tonnelier r. Traversine paroisse Saint-Et. du Mont § mariage avec Louise GARNIER, majeure, demeurant rue Guérin Boisseau paroisse Saint-Nicolas des Ch., 28 décembre 1616; MC/ET/XXXV/62
      contrat de mariage; Lecoq, Jean
    - Procuration par Loys Thiersaut, avocat en Parlement, sieur de la Mariage, rue des Escouffes paroisse Saint-Gervais, 7 septembre 1618; MC/ET/XXXV/62
      procuration; Thiersault, Loys
    - SAUVAIGE (Charles) serviteur domestique du sr Bonette Cons. en la Cour des aides r. Saint-Denis paroisse Saint-Laurent 32 ans § mariage de Charles SAUVAIGE fils d'Adrien S. demeurant à Comeny près Pontoise, assisté de Pierre VALLET maître peintre sur beau frère avec Etiennette DENISON, 18 ans, fille de François D. voiturier par terre rue Montorgueil, 30 août 1620; MC/ET/XXXV/62
      contrat de mariage; Sauvaige, Charles
    - THIELLEMENT (Jehan) maître patissier oublier r. des precheurs paroisse Saint-Eustache § mariage de Jehan THIELLEMENT avec Catherine BRICQUART Vve de Ja. BOYENNAL maître tonnellier ?, 19 octobre 1620; MC/ET/XXXV/62
      contrat de mariage; Thiellement, Jehan
  - Minutes. 1611, janvier - 1611, juin, janvier 1611 - juin 1611; MC/ET/XXXV/63
    - ST LEU Saint-GILLES (église) § Assemblée des marguilliers relative à l'attitude d'une des prêtres de la paroisse, interdit par sentence d'officialité de l'évêque de Paris, an grand scandale de tte l'assistance, 1er janvier 1611; MC/ET/XXXV/63
      St Leu Saint-Gilles, église
    - HERBIN (Albert) m/r/ Cloutier lormier r. Saint-Denis paroisse Saint-Nicolas-des-Champs26 ans § mariage d'Albert HERBIN fils de Henri H. menuisier à Mouzon/Meuse et Marie PERRET jadis sa femme, avec Jeanne BEAUCLERC 22 ans, fille de Blaize B. maréchal à Montargis, 5 janvier 1611; MC/ET/XXXV/63
      contrat de mariage; Herbin, Albert
    - DESPREZ (Jehan) prêtre et chappier de l'egl. Saint-Leu Saint-Gilles § Testament, 13 janvier 1611; MC/ET/XXXV/63
      testament; Desprez, Jehan
    - BEAURAINS (Adrian de) + prêtre bachelier en théologie, beau père des Filles-Pénitentes § Accords relatif à sa succession., 13 janvier 1611; MC/ET/XXXV/63
      accord; Beaurains, Adrien de
    - VANDERCAMMEN (Gilles) marchand joaillier b de P. r. Saint-Denis paroisse Saint-Eustache § mariage de. .. avec Suzanne MARTIN jouissant de ses droits; Inventaire de communauté même date, 15 janvier 1611; MC/ET/XXXV/63
      contrat de mariage; inventaire; Vandercammen, Gilles
    - NICAISE (Denis) compagnon cordonnier r. de la G de Truanderie § mariage de Denis NICAISE fils de défunts Ja. N. maître Savatier à Troyes en Champagne et Edmée DALLEBAUTE son ép. avec Jeanne BAZIN fille de Jehanne DELARIVIERE veuve de Jh. BAZIN drapier à Mery/Seine, 22 janvier 1611; MC/ET/XXXV/63
      contrat de mariage; Nicaise, Denis; Bazin, Jeanne
    - LABBÉ (Anne) Vve de Julien LE GRAND maître balancier § Inventaire après décès de Anne LABBÉ, 9 février 1611; MC/ET/XXXV/63
      inventaire; Labbé, Anne
    - VERNIER (Claude) ep. de Mathieu HENRY maître ceinturier r. Montorgueil paroisse Saint-Eustache § Testament, 28 février 1611; MC/ET/XXXV/63